【裁判字號】    89,毒抗,186
【裁判日期】    890323
【裁判案由】    撤銷停止戒治處分
【裁判全文】
臺灣高等法院臺中分院刑事裁定                    八十九年度毒抗字第一八六號
    抗  告  人
    即受處分人  甲○○
    選任辯護人  朱浩萍
右列抗告人因撤銷停止戒治處分案件，不服臺灣彰化地方法院中華民國八十九年一月
三日裁定（八十八年度毒聲更字第一號）提起抗告，本院裁定如左：
    主  文
抗告駁回。
    理  由
一、按停止戒治期間，其違反保管束應遵守事項情節重大者，得由檢察官聲請法院裁
    定撤銷停止戒治；又本條例修正施行前繫屬之案件，除有刑法第二條第一項但書
    之情形外，於施行後審判中之案件，由法院依修正後規定處理，毒品危害防制條
    例第二十二條第二項、第三十五條第三款分別定有明文。
二、查本件受處分人甲○○前因施用毒品案件，經原審法院於民國（以下同）八十七
    年十一月二十一日以八十七年度訴字第四二七號裁定停止戒治，所餘期間並付保
    護管束，惟受處分人竟於保護管束期間，經台灣彰化地方法院檢察署係通知分別
    於八十八年一月十九日、同年一月二十六日、同年二月九日、同年三月一、同年
    三月十八日及同年三月二十六日至該署報到接受採尿檢驗，竟拒不接受尿液採驗
    ，且經該署函請彰化縣警察局員林分局於八十八年四月六日起至同年月十二日止
    強制受處分人到場採驗未果，其行為顯已違反保護管束應遵守事項情節重大，此
    有台灣彰化地方法院檢察署八十七年度戒執護助一字第四三號執行案卷可參。雖
    本件受處分人主張其自八十八年一月二十一日起至同年二月十日止，因肝炎等病
    在伍倫綜合醫院住院治療，同年四月十一日起至同年月二十三日止，又因車禍在
    彰化基督教醫院就醫，其非拒不接受尿液採驗，亦非經警強制到場採驗未果，及
    其係遷移新址至彰化縣員林鎮○○路○段三八八號八樓，而原設籍地員林鎮民生
    里民和巷四號門牌於八十八年二月一日經整編為員林鎮○○路○段三十五巷二號
    ，其因差錯而未奉接檢尿通知，尚無違反保護管束應遵守事項情節重大可言云云
    ，並提出各該醫院出具之診斷書與彰化縣員林鎮戶政事務所門牌員鎮戶字第民之
    十一號證明書各一紙為憑；而證人柯英二亦於原審法院到庭證述：渠自八十七年
    年中住進彰化縣員林鎮○○路○段三七八號八樓Ｃ棟房屋，彼時同址八樓Ａ棟房
    屋即由黃勝地（按受處分人之父）一家人自八十七年年初起居住，黃家計有三子
    ，其中甲○○排行老大，全家共五人一起居住等語無誤。然查，受處分人經原審
    法院於八十七年十一月二十一日以八十七年度訴字第四二七號裁定停止戒治，所
    餘期間付保護管束後，嗣於八十七年十二月二十一日上午十一時許，前往台灣彰
    化地方法院檢察署報到，於該署檢察官訊問時，受處分人僅表示保護管束期間欲
    住家裡，並未表明其已遷移新址，經該署檢察官指定其受保護管束地為其戶籍地
    址後，於向觀護人室辦理報到時，其並在該署受保護管束人住區略圖一欄內，親
    自繪製員林鎮民生里民和巷四號住所之略圖，此有訊問筆錄暨受保護管束人住區
    略圖附於台灣彰化地方法院檢察署八十七年度戒執護助一字第四三號執行案卷內
    可稽。按「檢察官應告知受保護管束人所應遵守之事項，並指定日期命往執行保
    護管束之處所報到；執行保護管束者，如遷徙他處，或有其他不能執行職務事由
    時，應事先報由檢察官另行指定；非經執行保護管束者許可，不得離開受保護管
    束地，離開在十日以上時，應經檢察官核准」保安處分執行法第六十五條之一、
    第六十七條、第七十四條之二第五項定有明文。是以本件受處分人於辦理報到時
    ，既未依法陳報其已遷移之新址，而猶陳報舊址，顯然係有意規避嗣後之檢尿作
    業甚明。從而其後由台灣彰化地方法院檢察署觀護人室，依該署檢察官指定之受
    保護管束地即受處分人戶籍地所寄發之通知函及核發強制受處分人到場採驗尿液
    之許可書，其送達均屬合法之事實，應可認定。又原審法院八十七年度訴字第四
    二七號所為受處分人停止戒治，所餘戒治期間付保護管束之裁定，分別於八十八
    年一月四日及八十八年一月六日送達於受處分人原設籍地員林鎮民生里民和巷四
    號，由受處分人親自簽名收受，此有該案送達證書二紙附卷可稽，足見受處分人
    並非如證人柯英二於原審法院所稱：受處分人自八十七年年中即未住居於原設籍
    地員林鎮民生里民和巷四號，證人柯英二上開證詞顯係偽證，不足採信。且受處
    分人於交付保護管束後，觀護人隨即指定受處分人應於八十八年一月七日向觀護
    人報到，受處分人亦未遵行，原審法院檢察署乃於八十八年一月十六日發文受處
    分人予以告誡，此分別有執行保護管束通知書及該告誡函在卷足憑，受處分人辯
    稱其未曾收受採尿通知云云，顯非實在。另受處分人抗辯其因病不符入戒治所要
    件乙節，按是否應拒絕受戒治人入戒治處所，乃執行戒治處分之行政作業規範，
    並非違反保護管束應遵守事項情節是否重大之認定條件，是受處分人顯有誤會。
    綜上所述，受處分人上揭抗辯意旨，核無理由。原審法院爰依毒品危害防制條例
    第二十二條第二項之規定，撤銷停止戒治，令入戒治處所施以強制戒治，於法尚
    無不合。抗告意旨仍執陳詞，任意指摘原裁定不當，經核非有理由，應予駁回。
三、據上論結，應依刑事訴訟法第四百十二條，裁定如主文。
中      華      民      國    八十九    年      三      月    二十三    日
                                  臺灣高等法院臺中分院刑事第十庭
                                        審判長法  官  林  照  明
                                              法  官  李  寶  堂
                                              法  官  蕭  廣  政
右正本證明與原本無異。
不得再抗告。
                                              書記官  陳  三  軫
中      華      民      國     八十九     年      三      月    二十八  日
                        Ｄ


司法院資訊處製作；財團法人民間司法改革基金會備份。
